【裁判字號】    95,台聲,237
【裁判日期】    950420
【裁判案由】    損害賠償
【裁判全文】
最高法院民事裁定              九十五年度台聲字第二三七號
    聲  請  人  東實業股份有限公司
    法定代理人  甲○○○
    訴訟代理人  張 秀 夏律師
    複  代理人  郭 睦 萱律師
上列聲請人因與相對人Dongbu Insurance Co., Ltd.間請求損害
賠償事件，對於中華民國九十四年十二月二十三日本院裁定（九
十四年度台上字第二三四五號），聲請再審，本院裁定如下：
    主  文
聲請駁回。
聲請訴訟費用由聲請人負擔。
    理  由
本件聲請人對於本院九十四年度台上字第二三四五號確定裁定（
下稱原確定裁定），主張有民事訴訟法第四百九十六條第一項第
一款之情形對之聲請再審，無非以：伊對前訴訟程序第二審判決
（台灣高等法院九十二年度保險上字第三六號）提起第三審上訴
時，已具體指摘：第二審判決(一)違背法令，且所涉及之法律意見
具有原則上之重要性，包含(1)就系爭貨品（即失竊之高麗蔘）之
放置是否為有償倉庫契約之舉證責任分配違法；(2)以逾期之報價
單推認伊與華宗有限公司（下稱華宗公司）間有約定報酬，違反
民法第一百五十三條、第一百五十八條之規定，且有判決理由矛
盾之違法；(3)伊無權擅自變更原已約定之保全方式，苛責伊應再
加強倉庫之保全方式，違反民法第五百九十四條規定。(二)不備理
由及理由矛盾，且影響裁判結果，包含(1)伊於第二審審理程序中
，一再主張伊與華宗公司間就無償保管系爭貨品之責任達成協議
，由華宗公司投保以轉嫁風險；(2)依卷內報價單之內容，實無法
得知系爭貨品之寄託是否為有償契約；惟第二審判決對伊有利事
證略而不提，又執該報價單為相對人有利判斷之依據，認系爭貨
品之寄託係屬有償之倉庫契約；(3)未說明採信證人張瑞鵬之證詞
，而摒棄證人張遠捷之證述之理由；(4)認伊未盡善良管理人之注
意義務，及防盜功能不足致發生失竊間有因果關係；(5)認相對人
請求權之基礎為「債務不履行」，並未明確表示是適用「給付不
能」、「給付遲延」或「不完全給付」之法規，有適用法規不明
之違法。並非僅泛指第二審取捨證據及認定事實之職權行使不當
，合於上訴第三審之法律程序。乃原確定裁定未善盡最高法院法
律審查之責，不附理由遽謂伊未表明該第二審判決所違背之法令
及其具體內容，暨依訴訟資料合於該違背法令之具體事實，更未
具體敘述為從事法之續造、確保裁判之一致性或其他所涉及之法
律見解具有原則上重要性之理由，而以伊未合法表明上訴理由，
裁定駁回伊之上訴，適用法規顯有錯誤等詞，為其論據。
按民事訴訟法第四百九十六條第一項第一款所謂適用法規顯有錯
誤，係指確定裁判所適用之法規，顯然不合於法律規定，或與司
法院現尚有效及大法官（會議）之解釋，或本院現尚有效之判例
顯有違反，或消極的不適用法規，顯然影響裁判者而言，並不包
括判決理由矛盾、理由不備、取捨證據及認定事實錯誤之情形在
內。查聲請人對前訴訟程序第二審判決向本院提起第三審上訴時
，所表明之上訴理由，仍係對第二審法院就相對人主張依保險法
代位及民法受讓華宗公司債權之規定請求侵權行為及債務不履行
損害賠償之原因事實，為取捨證據、認定事實及解釋、適用法律
等職權行使之事項，依其主觀之見指摘為不當，與具體表明原第
二審判決違背法令及具體事實者有間；且亦無涉從事法之續造、
或裁判一致性之確保，及有何原則上之重要性之情事，均難認已
合法表明上訴理由。本院原確定裁定因以聲請人未合法表明上訴
理由，而認其上訴為不合法予以裁定駁回，並無適用法規顯有錯
誤之情形。是以聲請人以上開事由主張本院原確定裁定適用法規
顯有錯誤，尚非可採。從而，聲請人以本院原確定裁定有民事訴
訟法第四百九十六條第一項第一款所定之再審事由，依同法第五
百零七條準用規定對之聲請再審，不能認為有理由。
據上論結，本件再審之聲請為無理由。依民事訴訟法第九十五條
、第七十八條，裁定如主文。
中    華    民    國  九十五  年    四    月   二十   日
                      最高法院民事第八庭
                          審判長法官  朱  建  男
                                法官  顏  南  全
                                法官  許  澍  林
                                法官  鄭  傑  夫
                                法官  蘇  清  恭
      本件正本證明與原本無異
                                      書  記  官
中    華    民    國  九十五  年    五    月    五    日
                                                 Ｍ


司法院資訊處製作；財團法人民間司法改革基金會備份。
